臺灣高等法院臺中分院刑事判決
111年度上易字第580號
上  訴  人  臺灣彰化地方檢察署檢察官
被      告  黃麗雅


上列上訴人因被告毀棄損壞案件，不服臺灣彰化地方法院111年
度易字第221號，中華民國111年4月21日第一審判決（起訴案號
：臺灣彰化地方檢察署111年度偵字第1180號），提起上訴，本
院判決如下：
    主  文
上訴駁回。
    理  由
一、本案經本院審理結果，認第一審判決被告黃麗雅無罪並無不
    當，應予維持，並引用第一審判決書記載之理由（如附件）
    。
二、臺灣彰化地方檢察署檢察官上訴意旨雖略以：行為人對於其
    行為會對他人之物之外觀、物之存在或功能的破壞有所認識
    並決意為之，即具毀損故意。而所謂「損壞」係指損害破壞
    ，使物之外形發生重大變化，並減低物之可用性，亦即對物
    發生作用，使其物之性質、外形或其特定目的之可用性，較
    原來之狀態有顯著不良之改變者，即為損壞。本件觀之現場
    照片，告訴人梁登富住處大門的格柵縫隙尚有廚餘殘留、大
    門口地板也布滿了廚餘等穢物，顯見被告潑灑廚餘的範圍不
    小，數量頗多，絕非一人在場嘔吐可造成，被告既已知悉其
    行為會對於他人物品的外觀、物之存在或功能的破壞有所認
    識並決意為之，即具毀損故意。又被告潑灑廚餘之行為，造
    成了告訴人大門紗窗毀損，此經告訴人證述在卷。而大門紗
    窗本具有隔絕外來髒污，同時保持通風良好之功能，然被告
    潑灑廚餘導致大門紗窗遭廚餘阻塞、無法清洗排除，自喪失
    了紗窗應具備之效用。況告訴人於警詢時證稱：「（問：你
    房屋（員林市○○路000號8樓之2)之大門於何時、何地遭何人
    毀損？可否敘述毀損的情形為何？）在110年12月9日21時許
    在員林市○○路000號8樓之2號遭同樣大樓之九樓住戶波廚餘
    毀損我家大門。造成我大門紗窗要更換並要清理地板及鐵門
    。」等語；復於原審審理時證稱：「（問：被告潑灑你的紗
    窗，你最後是否有清洗？）有清洗，但是很難清洗，會造成
    堵塞，所以就拆下來沒辦法用。」等語，顯見告訴人對被告
    毀損之範圍包含大門、地板、紗窗等處均進行清洗，並說明
    鐵門及地板處可以清洗，然紗窗因遭廚餘阻塞導致必須更換
    整片紗窗，堪信告訴人已盡其能力進行清洗，仍無法回復該
    大門紗窗原本具有隔絕外來髒污，同時保持通風良好之效用
    ，是被告行為在客觀上也有損壞紗窗原來狀態，而該當「損
    壞」之要件甚明，原審判決難謂妥適。
三、惟查本件告訴人遭被告潑灑廚餘之紗窗，其主要功能為隔絕
    蚊蠅等蟲害，同時能維持室內外空氣流通之效用。而被告於
    案發時潑灑廚餘，固一時造成該紗窗外觀污染不易清洗；但
    並未破壞其構造，且透過使用現代生活技術或器具（如清潔
    劑加高壓噴水設備），並非不能清洗，使之完全回復原外觀
    、效用。被告所為客觀上顯未使該紗窗原有效用喪失或永久
    減損，自不該當於刑法第354條規定毀損罪之構成要件。上
    訴意旨誤將物體表面之受污染（檢察官稱：污損）與刑法第
    354條毀損罪之「毀棄」、「損壞」或「致令不堪用」之犯
    罪構成要件要素相混淆，尚不足採。此外，檢察官又未提出
    其他不利被告之證據，其上訴並無理由，應予駁回。
四、據上論斷，應依刑事訴訟法第373條、第368條，判決如主文
    。
本案經檢察官簡嘉宏聲請簡易判決，檢察官陳昭蓉提起上訴，檢
察官王雪惠到庭執行職務。
中　　華　　民　　國　　111 　年　　8 　　月　　24　　日
            刑事第三庭  審判長法　官　楊  真  明
                              法　官　楊  欣  怡
                              法　官　邱  顯  祥     
以上正本證明與原本無異。
不得上訴。                      
                              書記官  陳  緯  宇
　　　　　　　　　　　　　　　
中　　華　　民　　國　　111 　年　　8 　　月　　24　　日